【裁判字號】    97,審訴,2520
【裁判日期】    970725
【裁判案由】    毒品危害防制條例
【裁判全文】
臺灣高雄地方法院刑事判決            97年度審訴字第2520號
公  訴  人  臺灣高雄地方法院檢察署檢察官
被      告  甲○○
                    另案在臺灣臺東監獄岩灣分監執行中
指定辯護人  本院公設辯護人蘇鴻吉
上列被告因毒品危害防制條例案件，經檢察官提起公訴（97年度
毒偵字第3747號），本院合議庭裁定由受命法官獨任依協商程序
審理，判決如下：
    主  文
甲○○施用第一級毒品，處有期徒刑柒月。扣案之注射針筒壹支
、包裝袋壹只，均沒收之。
    事實及理由
一、本件犯罪事實及證據，除犯罪事實「又於95年11月間，因施
    用第一級毒品海洛因，為臺灣高雄地方法院判處有期徒刑6
    月確定。然因中華民國96年罪犯減刑條例公佈施行，上開罪
    名經法院裁定減為有期徒刑3 月，並於96年9 月22日入監執
    行完畢」更正為「嗣其於前開觀察、勒戒執行完畢釋放後5
    年內，再犯施用毒品案件，經本院以96年度訴字第178 號判
    決，判處有期徒刑6 月確定（之後經減刑為有期徒刑3 月）
    ，及經本院以96年度訴字第1788號判決，判處有期徒刑8 月
    、減為有期徒刑4 月確定，並經本院以96年度聲字第3464號
    裁定，就上開2 案定應執行刑為有期徒刑7 月（現正執行中
    ，尚未執行完畢）」；「同時扣得專供施用毒品之注射針筒
    （1 根）及裝毒品之殘渣袋（1 只）」更正為「並扣得其所
    有、供施用第一級毒品海洛因之注射針筒1 支及包裝袋1 只
    」；證據部分補充「被告甲○○於本院審理中之自白」外，
    餘均引用檢察官起訴書之記載，如附件。
二、本件被告業已認罪，並經辯護人協助下與檢察官於審判外達
    成協商之合意，渠等合意內容為：被告願受科刑範圍如主文
    所載。經核被告所為，係犯毒品危害防制條例第10條第1 項
    之施用第一級毒品罪，且上開協商合意內容，並無刑事訴訟
    法第455 條之4 第1 項所列不得認罪協商之情形，本件既經
    檢察官聲請改依協商程序而為判決，本院爰不經言詞辯論，
    於協商合意範圍內為協商判決。
三、應適用之法條：刑事訴訟法第455 條之4 第2 項、第455 條
    之8 、第454 條第2 項，毒品危害防制條例第10條第1 項，
    刑法第11條前段、第38條第1 項第2 款。
四、本判決除有刑事訴訟法第455 條之4 第1 項第1 款、第2 款
    、第4 款、第6 款、第7 款所定情形之一，或違反同條第2
    項規定者外，不得上訴。
本案經檢察官鄭益雄到庭執行職務。
中    華    民    國    97    年    7     月    25    日
                  刑事第七庭    法  官  陳君杰
以上正本證明與原本無異。
如不服本判決，應於判決送達後10日內，向本院提出上訴狀。
中    華    民    國    97    年    7     月    25    日
                                書記官  李承悌
附錄本判決論罪科刑法條全文：
毒品危害防制條例第10條第1項
施用第一級毒品者，處6 月以上5 年以下有期徒刑。
附件：
臺灣高雄地方法院檢察署檢察官起訴書
                                    97年度毒偵字第3747號
    被      告  甲○○  男  民國○○年○月○○日生
                        國民身分證統一編號：Ｚ000000000號
                        籍設高雄縣甲仙鄉○○路２８號
                      （現另案在高雄二監執行中）
上列被告因違反毒品危害防制條例案件，業經偵查終結，認應提
起公訴，茲敘述犯罪事實及證據並所犯法條如下：
            犯罪事實
一、甲○○曾因施用第二級毒品案件，經依臺灣高雄地方法院91
    年度毒聲字第123號裁定送勒戒所觀察勒戒後，認無繼續施
    用毒品之傾向，於民國（下同）91年4月3日執行完畢，經本
    署檢察官以90年度毒偵字第5323號為不起訴處分確定。又於
    95年11月間，因施用第一級毒品海洛因，為臺灣高雄地方法
    院判處有期徒刑6月確定。然因中華民國96年罪犯減刑條例
    公佈施行，上開罪名經法院裁定減為有期徒刑3月，並於96
    年9 月22日入監執行完畢。卻因其另犯施用第一級毒品罪，
    經臺灣高雄地方法院判處有期徒刑7月確定，經本署於97年4
    月30 日以97雄檢惟執嵐緝字第002549號發佈通緝，並於97
    年5月3日緝獲歸案，發監執行。
二、詎其始終不曾戒斷毒癮，竟於97年3月30日15時20許，在高
    雄縣旗山鎮○○路旁產業道路上，以靜脈注射方式施用第一
    級毒品海洛因1次，隨後旋因形跡可疑為警攔獲，同時扣得
    專供施用毒品之注射針筒（1根）及裝毒品之殘渣袋（1只）
    。因警方將經其同意而採驗之尿液檢體驗，結果呈嗎啡、可
    待因陽性反應，始查知上情。
三、案經高雄縣政府警察局旗山分局報請偵辦。
            證據並所犯法條
一、證據及待證事實
┌───┬──────────────┬────────────────┐
│編號  │證據                        │待證事實                        │
├───┼──────────────┼────────────────┤
│一    │被告甲○○於警詢之供述。    │被告施用第一級毒品海洛因。      │
├───┼──────────────┼────────────────┤
│二    │台灣檢驗科技股份有限公司濫用│被告之尿液經檢驗結果呈嗎啡、可待│
│      │藥物尿液檢驗報告、尿液採證編│因陽性反應，足證其於採尿前回溯24│
│      │號姓名對照表（尿液編號：161 │小時內，有施用第一級毒品海洛因之│
│      │）、扣押物品收據。          │犯行。                          │
├───┼──────────────┼────────────────┤
│三    │刑案資料查註紀錄表、本署檢察│被告於過去5年內，曾因施用毒品案 │
│      │官95年度毒偵字第9573號起訴書│件，接受觀察、勒戒之執行完畢而釋│
│      │、臺灣高雄地方法院96年度溯自│放。                            │
│      │第5080號判決書、人犯在監在所│                                │
│      │查詢報表。                  │                                │
└───┴──────────────┴────────────────┘
二、核被告所為，係犯毒品危害防制條例第10條第1項之施用第
    一級毒品罪嫌。又其有如事實欄所述之前科，竟於執行完畢
    之5年內，在犯本件有期徒刑以上之罪，為累犯，請依刑法
    第47條之規定加重其刑。扣案之物品請依並依法宣告沒收並
    銷燬之。
三、依刑事訴訟法第251條第項提起公訴。
    此  致
臺灣高雄地方法院
中    華    民    國    97    年    5     月    20    日
                              檢  察  官 乙○○
上正本證明與原本無異
中    華    民    國    97    年    6     月    4     日
                              書  記  官 林雅淳
附錄：
毒品危害防制條例第10條
施用第一級毒品者，處 6 月以上 5 年以下有期徒刑。
施用第二級毒品者，處 3 年以下有期徒刑。


司法院資訊處製作；財團法人民間司法改革基金會備份。
